臺灣雲林地方法院民事簡易判決
110年度簡字第61號
原      告  陳泓龍  
被      告  黃永忠  
上列被告因詐欺案件，經原告提起損害賠償之附帶民事訴訟（10
9 年度附民字第253 號），經本院刑事庭裁定移送前來，本院於
民國110 年4 月22日辯論終結，判決如下：
    主      文
被告應給付原告新臺幣壹拾肆萬肆仟貳佰玖拾玖元，及自民國一
○九年十月六日起至清償日止，按年息百分之五計算之利息。
原告其餘之訴駁回。
訴訟費用（減縮部分除外）由被告負擔。
本判決第一項得假執行。
    事實及理由
壹、程序方面：
一、按適用刑事簡易訴訟程序案件之附帶民事訴訟，經裁定移送
    民事庭者，不論其標的金額一律適用簡易程序，民國109年1
    2月30日修正之民事訴訟法第427條第2項第12款定有明文。
    查原告於本院110年度簡字第3號詐欺案件審理中提起刑事附
    帶民事訴訟請求被告賠償，依修正後民事訴訟法第427條第2
    項第12款規定，本件應適用簡易程序，故本件爰依簡易程序
    為民事簡易判決，合先敘明。
二、按訴狀送達後，原告不得將原訴變更或追加，但擴張或減縮
    應受判決事項之聲明者，不在此限，民事訴訟法第255條第1
    項第3款定有明文。原告起訴時原請求被告應給付原告新臺
    幣（下同）1,144,265元，及自起訴狀繕本送達翌日起至清
    償日止，按年息百分之五計算之利息。嗣於110年4月22日當
    庭變更訴之聲明，請求被告應給付原告144,299元，及自起
    訴狀繕本送達翌日起至清償日止，按年息百分之五計算之利
    息，核屬聲明之減縮，揆諸上開規定，於法並無不合，應予
    准許。
三、被告經本院通知，未於言詞辯論期日到場，核無民事訴訟法
    第386條各款所列情形，爰依原告聲請，由其一造辯論而為
    判決。
貳、實體方面：
一、原告起訴主張：被告明知申辦行動電話程序甚為簡便，且依
    一般社會生活之通常經驗，可預見將行動電話門號交與他人
    使用，可能被詐欺成員持作犯罪之聯絡工具。詎仍以縱有人
    以其行動電話門號實施詐欺取財犯行，亦不違背其本意之幫
    助犯意，於107 年4 月6 日，以申辦門號換現金之方式，在
    新北市三重區某通訊行，申辦臺灣大哥大之行動電話門號00
    00000000號，並於同日即將該門號SIM 卡交與真實姓名、年
    籍均不詳之成年男子，換取現金500 元供己花用，以此方式
    幫助該男子所屬詐欺成員實施詐欺取財犯行。嗣詐欺成員取
    得上揭行動電話門號後，即意圖為自己不法所有，基於詐欺
    取財之犯意聯絡，先以「傅宏維」之名義向「現代財富科技
    有限公司」（下稱現代公司）申辦會員電子帳戶，並提供被
    告所有0000000000號行動電話門號作為認證所用，俟通過認
    證順利取得「現代公司」核撥之「傅宏維」會員電子帳號後
    ，再於107年5月24日20時許，撥打電話予原告，佯稱為網路
    拍賣業者及銀行人員，佯稱誤遭設定為分期付款轉帳，需前
    往ATM解除設定，以免重複扣款云云，致原告陷於錯誤，依
    指示匯款144,299元至「現代公司」向凱基商業銀行所申辦
    之000-00000000000000號虛擬帳戶（連結至「傅宏維」會員
    電子帳號，該電子帳號係以被告提供之0000000000號手機認
    證），「現代公司」再將比特幣給名義會員「傅宏維」所屬
    之詐欺成員。嗣原告發現有異，報警處理，始循線查悉上情
    。為此，依侵權行為之法律關係，請求被告返還詐騙款項14
    4,299元及自起訴狀繕本送達翌日起至清償日止，按年息百
    分之五計算之利息等語。
　  並聲明：如主文所示。
二、被告未於言詞辯論期日到場，亦未提出書狀為任何聲明或陳
    述。
三、原告主張被告於107 年4 月6 日以申辦門號換現金之方式，
    在新北市三重區某通訊行申辦臺灣大哥大之行動電話門號00
    00000000號，並於同日即將該門號SIM 卡交與真實姓名、年
    籍均不詳之成年男子，換取現金500 元供己花用，以此方式
    幫助該男子所屬詐欺成員實施詐欺取財犯行。嗣詐欺成員取
    得上揭行動電話門號後，即意圖為自己不法所有，基於詐欺
    取財之犯意聯絡，先以「傅宏維」之名義向「現代財富科技
    有限公司」（下稱現代公司）申辦會員電子帳戶，並提供被
    告所有0000000000號行動電話門號作為認證所用，俟通過認
    證順利取得「現代公司」核撥之「傅宏維」會員電子帳號後
    ，再於107年5月24日20時許，撥打電話予原告，佯稱為網路
    拍賣業者及銀行人員，佯稱誤遭設定為分期付款轉帳，需前
    往ATM解除設定，以免重複扣款云云，致原告陷於錯誤，依
    指示匯款144,299元至「現代公司」向凱基商業銀行所申辦
    之000-00000000000000號虛擬帳戶（連結至「傅宏維」會員
    電子帳號，該電子帳號係以被告提供之0000000000號手機認
    證），「現代公司」再將比特幣給名義會員「傅宏維」所屬
    之詐欺成員等情，有臺灣雲林地方法院110年度簡字第3號刑
    事判決、警詢筆錄、新光銀行自動櫃員機明細表、內政部警
    政署反詐騙諮詢專線紀錄表附於上開刑事案卷可稽。而被告
    因提供手機門號幫助詐欺集團成員詐欺取財之行為，經本院
    以110年度簡字第3 號刑事判決，認定被告幫助意圖為自己
    不法之所有，以詐術使人將本人之物交付，處有期徒刑3月
    ，如易科罰金，以1,000元折算1日；未扣案之犯罪所得500
    元沒收之，於全部或一部不能沒收或不宜執行沒收時，追徵
    其價額。又幫助意圖為自己不法之所有，以詐術使人將本人
    之物交付，處有期徒刑2月，如易科罰金，以1,000元折算1
    日；未扣案之犯罪所得500元沒收之，於全部或一部不能沒
    收或不宜執行沒收時，追徵其價額。應執行有期徒刑4月，
    如易科罰金，以1,000元折算1日，亦有刑事判決書1 份在卷
    可稽，並經本院依職權調取本院110年度簡字第3 號詐欺刑
    事案卷核閱無訛。又被告經合法通知，未於言詞辯論期日到
    場，亦未提出書狀爭執，依民事訴訟法第280 條第3 項、第
    1 項規定，視同自認，是原告上開主張堪信為真實。
四、按因故意或過失，不法侵害他人之權利者，負損害賠償責任
    。數人共同不法侵害他人之權利者，連帶負損害賠償責任。
    造意人及幫助人視為共同行為人。又負損害賠償責任者，除
    法律另有規定或契約另有訂定外，應回復他方損害發生前之
    原狀。因回復原狀而應給付金錢者，自損害發生時起，加給
    利息，民法第184 條第1 項前段、第185 條第1 項前段、第
    213 條分別定有明文。本件原告主張被告提供行動電話門號
    與詐欺成員使用，幫助詐欺取財，致原告因此受有144,299 
    元損害之事實，已如前述。從而，原告依侵權行為之法律關
    係，請求被告賠償原告144,299 元及自起訴狀繕本送達翌日
    即109年10月6日起至清償日止，按年息分之五計算之利息，
    為有理由，應予准許。
五、本判決第一項原告勝訴部分，係所命給付之金額未逾50萬元
    之判決，依民事訴訟法第389條第1項第5款規定，應依職權
    宣告假執行，此部分雖經原告陳明願供擔保請准宣告假執行
    ，惟其聲請不過促請法院職權發動，本院無庸就其聲請為准
    駁之裁判，附此敘明。
六、訴訟費用負擔之依據：民事訴訟法第78條。 　　
中　　華　　民　　國　　110 　年　　4 　　月　　30　　日
                  民事簡易庭    法  官  冷明珍

以上正本係照原本作成。
如對本判決上訴，須於判決送達後20日內向本院提出上訴狀。如
委任律師提起上訴者，應一併繳納上訴審裁判費。
中　　華　　民　　國　　110 　年　　4 　　月　　30　　日
                                書記官　陳姵君